臺灣板橋地方法院刑事判決　　　　 94年度簡上字第464號
上　訴　人
即　被　告　甲○○
上列上訴人因竊盜案件，不服本院九十四年度簡字第三０二九號
中華民國九十四年六月三十日第一審判決（聲請案號：九十四年
度速偵字第八八八號）提起上訴，本院管轄之第二審合議庭判決
如下：
    主  文
上訴駁回。
    事  實
一、甲○○意圖為自己不法之所有，於民國九十四年六月十九日
    下午六時四十分許，在臺北縣三重巿重新路五段六０九巷十
    號地下一樓家福股份有限公司（下稱家福公司）所經營之「
    家樂福賣場」內，以其所有客觀上對人之生命、身體構成威
    脅，具有危險性而可供兇器使用之剪刀一把，剪開置於賣場
    內商品架上之防水超亮ＬＥＤ燈四個及雨刷墊高架一組等商
    品之外包裝後（毀損部分未據告訴），竊取該ＬＥＤ燈及雨
    刷墊高架。得手後將之均藏置於其欲購買之鋁箔睡墊內，僅
    持該鋁箔睡墊及另購買之鋁箔遮陽板至收銀櫃檯結帳付款，
    正欲離去之際，適為目睹上情之家福公司賣場安全人員乙○
    ○○攔下並報警到場處理，為警扣得上開剪刀一把。
二、案經被害人家福公司訴由臺北縣政府警察局三重分局報請臺
    灣板橋地方法院檢察署檢察官聲請以簡易判決處刑。
    理  由
一、訊據被告甲○○於警詢、偵查中及本院審理坦承竊盜犯行不
    諱，然否認有攜帶兇器竊盜之罪名，辯稱：小剪刀比原子筆
    還小，無殺傷力，並非兇器云云。惟查被告前開犯行，業據
    家福公司賣場安全人員乙○○○於警詢時指訴綦詳，並有贓
    物認領保管單一紙、採證照片六幀、被告所持鋁箔睡袋、鋁
    箔遮陽板結帳付款之統一發票一張附卷足憑，並有被告所有
    供行竊所用之剪刀一把，而扣案剪刀係二片式、總長約九‧
    五公分，刀刃部分長約四‧七公分、金屬材質、質地堅硬、
    單刃、鋒利，外觀略呈鏽蝕、可供單手操控，業經本院勘驗
    無訛，並製有九十四年九月十六日勘驗筆錄在卷可參，而按
    以行為人攜帶兇器竊盜為其加重條件，此所謂兇器，其種類
    並無限制，凡客觀上足對人之生命、身體、安全構成威脅，
    具有危險性之兇器均屬之，且祇須行竊時攜帶此種具有危險
    性之兇器為已足，並不以攜帶之初有行兇之意圖為必要。扣
    案之小剪刀為金屬製成，用力揮刺，足以殺傷人生命、身體
    ，顯為具有危險性之兇器（最高法院七十九年台上字第五二
    五三號判例可資參照）。被告辯稱，扣案剪刀並非兇器乙節
    ，不足採信。事證明確，被告攜帶兇器竊盜之犯行堪以認定
    ，應予依法論罪科刑。
二、原審認被告犯行明確，以被告係犯刑法第三百二十一條第一
    項第三款攜帶兇器竊盜罪，並審酌被告犯罪所生之危害，及
    犯罪後態度等一切情狀，量處有期徒刑六月，並諭知易科罰
    金之折算標準，認事用法，核無不合，量刑亦屬妥適。被告
    上訴意旨，指稱原審認事用法及量刑均不當，非有理由，應
    予駁回。
據上論斷，應依刑事訴訟法第四百五十五條之一第一項、第三項
、第三百六十八條，判決如主文。
本案經檢察官陳銘祥到庭執行職務。
中　華　民　國　  九十四  年　　十  　月　　十九　　日
                      刑事第八庭審判長法　官  潘翠雪
                                      法　官  王士珮
                                      法　官  楊明佳
上列正本證明與原本無異。
不得上訴。
                                      書記官  江文彬
中　華　民　國　  九十四  年　　十  　月　　十九　　日
附錄本案論罪科刑法條全文：
中華民國刑法第321條
犯竊盜罪而有左列情形之一者，處六月以上、五年以下有期徒刑
：
一  於夜間侵入住宅或有人居住之建築物、船艦或隱匿其內而犯
    之者。
二  毀越門扇、牆垣或其他安全設備而犯之者。
三  攜帶兇器而犯之者。
四  結夥三人以上而犯之者。
五  乘火災、水災或其他災害之際而犯之者。
六  在車站或埠頭而犯之者。
前項之未遂犯罰之。
